臺灣高等法院高雄分院刑事裁定
111年度抗字第258號
抗  告  人  
即受刑人    林志賢



上列抗告人因聲請定其應執行刑案件，不服臺灣屏東地方法院中
華民國111年7月29日裁定(111年度聲字第735號)，提起抗告，本
院裁定如下：
    主  文
抗告駁回。
    理  由
一、抗告意旨略以：抗告人即受刑人林志賢（下稱受刑人）如原
    裁定附表所示各罪，符合刑法第53條要件，經檢察官聲請臺
    灣屏東地方法院定刑，卻經駁回不知有無違失，受刑人實符
    合定應執行刑要件，請以准予定刑。　
二、按刑法第53條應依刑法第51條第5款規定，定其應執行之刑
    者，由該案犯罪事實最後判決之法院之檢察官，聲請該法院
    裁定之，刑事訴訟法第477條第1項定有明文。是數罪併罰之
    裁定，以該案之犯罪事實最後判決法院為管轄法院，倘檢察
    官誤向非管轄法院聲請定應執行刑，法院即應為駁回之裁定
    。　　
三、經查：
    受刑人所犯如原裁定附表編號1至65所示之各罪，先後經法
    院判處如原裁定附表所示之刑，並於該附表所示日期分別裁
    判並確定在案等情，有臺灣高等法院被告前案紀錄表、卷附
    附表所示各判決書等在卷可稽。而其中，附表編號57至59所
    示之罪，經臺灣高雄地方法院於民國110年11月29日以110年
    度侵訴字第23號判決判處應執行有期徒刑3年10月，受刑人
    不服就量刑及定應執行刑部分提起上訴，經本院於111年3月
    29日以為上訴無理由而駁回之實體判決，並於111年4月28日
    確定，此有本院111年3月29日111年度侵上訴字第4號刑事判
    決及上述臺灣高等法院被告前案紀錄表在卷可稽（檢察官聲
    請書則誤載附表編號57至59之最後事實審法院、案號、判決
    日期為：臺灣高雄地方法院、110年度侵訴字第23號判決，1
    10年11月29日），本院所為上述第二審判決既以第一審認定
    之犯罪事實為基礎，於量刑時一併予以審酌，自應寬認本院
    仍係「犯罪事實最後判決之法院」或「最後事實審法院」。
    則原審以本件受刑人所犯如附表編號1至65所示各罪，最後
    事實審法院為本院（即附表編號57至59之罪），而以檢察官
    誤向臺灣屏東地方法院聲請（檢察官以原裁定附表編號60至
    65所示之臺灣屏東地方法院110年11月30日所為之110年度易
    字第562號刑事判決而認臺灣屏東地方法院為最後事實審法
    院），有所違誤，因此駁回檢察官之聲請，核無不合。又該
    駁回檢察官聲請之裁定，僅是程序上予以駁回，受刑人若符
    合刑法第53條之要件，檢察官仍可向管轄法院聲請定其應執
    行之刑，不影響受刑人定刑之權利，受刑人就此提出抗告顯
    有誤會。故本件抗告，核無理由，應予駁回。
據上論結，應依刑事訴訟法第412條，裁定如主文。
中　　華　　民　　國　　111 　年　　11　　月　　23　　日
                  刑事第三庭    審判長法  官  吳進寶
                                      法  官  方百正
                                      法  官  陳億芳
以上正本證明與原本無異。
如不服本裁定應於送達後5日內向本院提出再抗告狀。
中　　華　　民　　國　　111 　年　　11　　月　　23　　日
　　　　　　　　　　　　　　　　　　　書記官　陳慧玲